臺灣彰化地方法院刑事判決　　　　　　　　　　　　　九十三年度易字第四一一號
　　公　訴　人　臺灣彰化地方法院檢察署檢察官
　　被　　　告　甲○○
右列被告因竊盜案件，經檢察官提起公訴（九十三年度偵緝字第一七三號），本院判
決如左：
        主    文
甲○○竊盜，處拘役壹拾伍日，如易科罰金，以佰元折算壹日。
    事      實
一、甲○○於民國九十二年十月一日下午一時許（起訴書誤載為九十二年九月三十日
    ），在彰化縣彰化市○○路五十六號Ｘ網際網路店內上網之際，發現乙○○所有
    之摩托羅拉Ｖ六六型、序號000000000000000、門號00000
    00000號行動電話放置於乙○○所使用之電腦上，其竟意圖為自己不法之所
    有，趁乙○○外出買東西不在位置上之際，徒手竊取該支行動電話，得手後，甲
    ○○隨即離開Ｘ網際網路店，其並於當日下午五時四十二分許，以新台幣一千元
    之價格，將該竊得之手機販售予從事中古手機買賣不知情之呂火木。嗣乙○○於
    購物返回Ｘ網際網路店內時，發現其手機遭竊，乃調閱店內之監視錄影帶，發現
    甲○○涉有重嫌，始循線查悉上情。
二、案經彰化縣警察局彰化分局報請台灣彰化地方法院檢察署檢察官偵查起訴。
    理      由
一、訊據被告甲○○固坦承於上開時、地拿走被害人乙○○之手機一情不諱，惟矢口
    否認有何竊盜犯行，辯稱：當時電腦位置上沒有人在，且乙○○的手機是掉在地
    上，我以為該手機是有人遺失的，我並無竊盜之犯意，我認為我是撿到手機云云
    。惟查，被害人乙○○所有之手機係放在其之電腦螢幕前面的桌上，螢幕前面並
    放有一罐被害人喝了一半的飲料，被害人僅出去買東西，大約十分鐘後返回網路
    店，即發現手機不見，被害人即調閱店內監視錄影帶，發見甲○○涉有重嫌，於
    當日見到甲○○時向其詢問手機之下落，甲○○先則稱其並未拿被害人之手機，
    經被害人稱有錄影帶有憑，甲○○始承認拿被害人之手機，但稱其已將該手機賣
    掉，而僅將ＳＩＭ卡返還被害人等情，業據被害人乙○○證述甚詳，且為被告所
    不否認，又被告於檢察官訊問時供稱：（問：是否在彰化市○○路五十六號Ｘ網
    際網路店竊取手機一支？）有。是我朋友阿龍的，我當時不知道是他的，因為一
    支手機放在電腦上，我認為是我撿到的，因為當時沒人在那等語，足認被告係於
    電腦上拿取被害人之手機，而一般至網際網路店內上網之人常會將其所攜帶之物
    品放在電腦前面之桌上、桌下、椅子上或位置範圍之地上，本件被害人僅係中途
    離開位置約十分鐘外出購買東西，桌上並放有一罐被害人喝了一半的飲料，依上
    情以觀，被告自足以知悉該手機係他人所有之物，且尚未脫離被害人之持有，其
    竟趁無人注意之際拿取，復於四小時之內即將該手機變賣，故被告主觀上顯有不
    法所有而竊取他人之物之意圖甚明，此外被告於九十二年十月一日下午五時四十
    二分即將該手機賣予中古手機業者呂火木一情，亦據證人呂火木證述在卷，復有
    切結承諾書及台灣大哥大股份有限公司雙向通聯資料查詢各一份附卷可稽，足認
    被告所辯顯係事後避重就輕之詞，不足採信，本件事證已臻明確，被告犯行堪予
    認定。
二、核被告所為，係犯刑法第三百二十條第一項之竊盜罪。爰審酌被告之素行、犯罪
    之動機、目的、犯罪所生之危害及犯罪後之態度等一切情狀，量處如主文所示之
    刑，並諭知易科罰金之折算標準，以示懲儆。
據上論斷，應依刑事訴訟法第二百九十九條第一項前段，刑法第三百二十條第一項、
第四十一條第一項前段，罰金罰鍰提高標準條例第一條前段、第二條，判決如主文。
本案經檢察官賴志盛到庭執行職務。
中      華      民      國    九十三    年      六      月    二十三    日
                                臺灣彰化地方法院刑事第二庭
                                    審判長法官  石  馨  文
                                    法      官  王  義  閔
                                    法      官  郭  麗  萍
右正本證明與原本無異。
如不服本判決，應於判決送達後十日內向本院提出上訴狀( 須附繕本 )。
告訴人或被害人對於判決如有不服具備理由請求檢察官上訴者，其上訴期間之計算係
以檢察官收受判決正本之日期為準。
                                    法院書記官  呂  雅  惠
中      華      民      國    九十三    年      六      月    二十四    日
附錄法條
刑法第三百二十條
意圖為自己或第三人不法之所有，而竊取他人之動產者，為竊盜罪，處五年以下有期
徒刑、拘役或五百元以下罰金。
意圖為自己或第三人不法利益，而竊佔他人之不動產者，依前項之規定處斷。
前二項之未遂犯罰之。
